臺灣板橋地方法院刑事判決　　　　　　 100年度訴字第2780號
公　訴　人　臺灣板橋地方法院檢察署檢察官
被　　　告　郭俊彬
上列被告因妨害風化案件，經檢察官提起公訴（100 年度偵字第
23882 號），被告於準備程序為認罪陳述，經本院合議庭裁定由
受命法官行簡式審判程序，判決如下：
    主  文     
郭俊彬共同意圖使女子與他人為性交之行為，而媒介以營利，處
有期徒刑月，如易科罰金，以新臺幣壹仟元折算壹日；扣案AV
A-T88 廠牌銀色手機壹具、紙張玖張、現金新臺幣肆仟元，均沒
收。
    事  實
一、郭俊彬於民國100 年8 月間某日，與經營應召站真實姓名年
    籍不詳之某成年成員，共同基於意圖使女子與他人為性交以
    營利之犯意聯絡，由該真實姓名不詳之某成年成員與不特定
    男客接洽後，指示郭俊彬以其所持用0000000000號AVA-T88
    廠牌銀色手機與應召之成年女子吳亞琪聯繫，再由郭俊彬駕
    駛車牌號碼072-YH號營業小客車，載送吳亞琪至男客所指定
    地點，與不特定男客進行性交易，吳亞琪且須於性交易完成
    後將性交易所得款項先交予郭俊彬保管，待當日收工後結算
    性交易所得總額，吳亞琪可從每次性交易代價新臺幣（下同
    ）4000元中分得2000元，而郭俊彬則就該日性交易所得總額
    扣除司機費每日2000元後，再將餘款交回應召站；嗣於100
    年8 月24日17時許，郭俊彬駕駛上開營業小客車搭載吳亞琪
    前往址設新北市○○區○○路1184號「美芙汽車旅館」810
    號房與男客李政洋從事性交易後，同日18時許吳亞琪步出該
    旅館，搭乘在外等候由郭俊彬所駕駛前揭營業小客車正欲離
    去之際，因警前已接獲線報有應召女子出入「美芙汽車旅館
    」賣淫，員警許勝凱等乃於100 年8 月24日13時至同日19時
    擔服取締色情勤務時，至上址「美芙汽車旅館」外埋伏，併
    於該日17時許，見郭俊彬駕駛上開營業小客車載送吳亞琪至
    上址「美芙汽車旅館」由吳亞琪下車後，郭俊彬竟未離去而
    查悉有異，乃俟同日18時許，吳亞琪步出上址旅館復搭乘郭
    俊彬所駕駛前揭營業小客車後攔查郭俊彬、吳亞琪而查獲上
    情，併扣得吳亞琪該次與李政洋性交易所得4000元，郭俊彬
    所有供本件妨害風化犯行聯繫所用之AVA-T88 銀色手機1 具
    、紙張9 張，及郭俊彬持用（但非其所有）之0000000000號
    SIM 卡1 枚，暨與郭俊彬本件犯行無關之TECOM 黑色手機1
    枝、0000000000、0000000000、0000000000號SIM 卡各1 枚
    等物。
    理  由
一、認定犯罪事實所憑之證據、理由
(一)、訊據被告對前開犯罪事實於本院審理中坦認在卷，並經證人
    吳亞琪於警詢、偵查中證述明確，且有員警許勝凱所出具之
    職務報告附於本院卷可參，此外，並有被告所有供本件妨害
    風化犯行聯繫所用之AVA-T88 銀色手機1 枝、紙張9 張等物
    扣案可憑，足徵被告自白應與事實相符，可以採信；本件事
    證明確，被告犯行可以認定。
(二)、按現行刑法第231 條於88年4 月21日修正公布，其規定為意
    圖使男女與他人性交或猥褻之行為，而引誘、容留或媒介以
    營利者，其處罰之對象為引誘、容留或媒介之人，犯罪構成
    要件乃以行為人主觀上有營利及使男女與他人為性交或猥褻
    行為之犯意，客觀上有引誘、容留或媒介之行為為已足，屬
    於形式犯，故行為人只要以營利為目的，有使男女與他人為
    性交或猥褻行為之意圖，而著手引誘、容留或媒介行為，即
    構成犯罪；至該男女與他人是否有為性交或猥褻之行為，則
    非所問，亦不以媒介行為人取得財物或利益，始足當之，是
    其犯罪係即時完成，無待任何具體有形之結果可資發生，性
    質上與未遂犯並不相容，應無未遂犯可言（最高法院98年台
    上字第862 號、90年度台上字第1818號判決意旨參照）；故
    行為人僅須有使男女與他人為性交或猥褻行為之不法意圖，
    並有媒介以營利之舉，即已該當本條項之罪責，並不以被媒
    介之雙方確有合意，並進而有從事性交或猥褻行為為必要；
    查，應召女子吳亞琪和男客李政洋本來是要在美芙汽車旅館
    810 號房內從事性交易，但是後來吳亞琪、李政洋只有喝酒
    沒有從事性交易，一節時間50分鐘，時間一到李政洋就給吳
    亞琪本來說好的性交易代價4000元，吳亞琪與李政洋在上址
    旅館房間喝酒後，李政洋原說想要做了，吳亞琪就準備脫衣
    服，結果剛好時間到，設定的鬧鐘響了，吳亞琪告訴李政洋
    時間到要走了，李政洋也沒阻攔吳亞琪，李政洋並把4000元
    給吳亞琪，吳亞琪就打電話給被告說要下去了，被告就在美
    芙汽車旅館大門等吳亞琪等情，經證人吳亞琪、李政洋於警
    詢、偵查中證述明確（見偵查卷第10、15、17、58頁），則
    本件應召女子吳亞琪與男客李政洋在「美芙汽車旅館」810
    號房內，雖未進行性交行為，然依諸前揭最高法院判決意旨
    ，被告既係出於營利之意，且媒介女子吳亞琪與男客李政洋
    為性交之行為，併已著手完成媒介男客李政洋與女子吳亞琪
    為性交易之行為，縱嗣後男客李政洋並無與女子吳亞琪為性
    交之行為，亦無礙於被告媒介性交易既遂之犯行，併此敘明
    。
二、應適用之法律、科刑審酌事由、沒收物之處理
(一)、核被告所為，係犯刑法第231 條第1 項之意圖使女子與他人
    為性交而媒介以營利罪；被告與經營應召站真實姓名年籍不
    詳之某成年成員間，就本件犯行，有犯意聯絡、行為分擔，
    應依刑法第28條規定，論以共同正犯。
(二)、爰審酌被告初中肄業之教育程度，不思以正當方式賺錢，竟
    共同媒介女子從事性交易以牟利，所為破壞社會善良風氣，
    惟犯罪期間尚短，所得利益非鉅，暨其犯後坦認犯行尚有悔
    意等一切情狀，就其本件犯行，量處如主文所示之刑，並諭
    知如易科罰金之折算標準，以資懲儆。
(三)、扣案AVA-T88 銀色手機1 具、紙張9 張，係被告所有，持供
    本件妨害風化犯行聯繫所用之物，爰依刑法第38條第1 項第
    2 款規定宣告沒收；另扣案4000元，係本案犯罪（意圖使女
    子與他人為性交之行為，而媒介以營利）所得之物，且足認
    係被告之共同正犯即應召站成員所有之物（尚未分配予吳亞
    琪），爰依刑法第38條第1 項第3 款規定宣告沒收；另扣案
    0000000000號SIM 卡1 枚，非被告所有、扣案TECOM 黑色手
    機1 具、0000000000、0000000000、0000000000號SIM 卡各
    1 枚等物，則與被告本件犯行無關，爰不於本案併予宣告沒
    收。
據上論斷，應依刑事訴訟法第273 條之1 第1 項、第299 條第1
項前段，刑法第28條、第231 條第1 項、第41條第1 項前段、第
38條第1 項第2 、3 款，刑法施行法第1 條之1 第1 項、第2 項
後段，判決如主文。
本案經檢察官高智美到庭執行職務。
中    華    民    國   100    年    12    月    30    日
                  刑事第二十庭法  官  陳明偉
以上正本證明與原本無異。
如不服本判決，應於收受送達後10日內向本院提出上訴書狀，其
未敘述上訴之理由者並得於提起上訴後10日內向本院補提理由書
（均須按他造當事人之人數附繕本）「切勿逕送上級法院」。
                              書記官  黃頌棻
中    華    民    國   100    年    12    月    30    日
附錄：本案論罪科刑法條全文
中華民國刑法第231條
（圖利使人為性交或猥褻罪）
意圖使男女與他人為性交或猥褻之行為，而引誘、容留或媒介以
營利者，處 5 年以下有期徒刑，得併科 10 萬元以下罰金。
以詐術犯之者，亦同。